JEAN MENDONÇA

JEAN LUCAS DANTAS DE MENDONÇA, 24 ANOS, RECIFE - PERNAMBUCO
SOFTWARE DEVELOPMENT

RESUMO DAS QUALIFICAÇÕES

Analista de Garantia de Qualidade talentoso e detalhista, com mais de 2 anos de experiência em Testes de Software, e um pouco mais de 1 ano com Desenvolvimento de Software.

Como QA, ja trabalhou com Testes Automatizados, Manuais, de API, Exploratórios, tendo como Cypress a ferramenta principal de automatização de Testes.

Por onde passou, atingiu métricas de garantia de qualidade, diminuindo significantemente o tempo levado ao processo de testes de regressão manuais através da automatização dos mesmos.

EXPERIÊNCIA

QA Test Engineer

Justa | Jun 2023 - Jan 2024

Principais Qualificações e Responsabilidades:

- Criação de Casos de Testes com BDD | Gherkin
- Criação e Manutenção de Documentação de Testes com o Confluence
- Execução de Testes Manuais, Automatizados e Regressão
- Testes Back-End em Microsserviços
- Monitoramento de log´s dos Microsserviços no Kubernets
- Testes de API
- Testes de Contrato
- Desenvolvimento de Testes Regressivos Automatizados para Aplicações Backend com Cypress e Postman
- Analise e Manipulação de Dados com Banco de Dados Relacional PostgreSQL
- Identificar, reportar e acompanhar o ciclo de vida de Bugs através do Jira

Principais Conquistas:

- Criação de toda Documentação de Testes e fluxo de Jobs do projeto
- Testes de Regressão Automatizados em ambiente de CI/CD, permitindo rápida execução e testes frequentes

QA Test Engineer

Atlas | Jan 2023 - Jun 2023

Principais atividades:

- Design, Planejamento e Execução de Planos de Testes baseado nas melhores praticas de QA
- Metodologia BDD | Gherkin
- Execução de Testes Manuais, Automatizados, Exploratórios, Funcionais e Regressão
- Teste de Aceitação pelo Usuário (UATs)
- Testes em APIs Financeiras com Postman e Insomnia
- Desenvolvimento de Testes Regressivos Automatizados para Aplicações Web com Cypress
- Analise e Manipulação de Dados com Banco de Dados Relacional MySQL

Principais Conquistas:

• Testes automatizados de todo o processo de compra e checkout do Produto

INFORMAÇÃO PESSOAL

✓ jeanlucas432@gmail.com

in linkedin.com/in/jean-mendonca

github.com/jeanluks

(81)99946-1976

HABILIDADES E COMPETÊNCIAS

Testes Manuais

Testes Automatizados

Testes de Aceitação pelo Usuário

Teste de API

Cypress

Postman

JavaScript

Java

Python

Banco de Dados Relacional|SQL

Git|GitHub

Docker|Kubernetes

Metodologias Ágeis|Scrum|Kanban

BDD|Gherkin

Jira|Zephyr

Confluence

IDIOMAS

Português (Nativo) Inglês (Intermediário)

FORMAÇÃO ACADÊMICA

Bacharelado em ciência da computação - CESAR SCHOOL 2018.1 - 2024.1 | 8° Período

JEAN MENDONÇA

JEAN LUCAS DANTAS DE MENDONÇA, 24 ANOS, RECIFE - PERNAMBUCO SOFTWARE DEVELOPMENT

EXPERIÊNCIA

Estágio QA

CESAR | Jan 2022 - Dez 2022

Projeto Internacional - Cliente Lenovo

Principais atividades:

- Planejamento e Execução de Planos de testes (Cenários + Casos de Testes)
- Testes ágeis
- Criação de critérios de aceitação
- Criação e manutenção de documentação de testes
- Execução de Testes Funcionais, Manuais, Regressão, Exploratórios, Performance.
- Testes Back-End em Microsserviços
- Monitoramento de log´s dos Microsserviços no Kubernets
- Testes de API utilizando Postman e Swagger API
- Identificar, reportar e acompanhar o ciclo de vida de Bugs
- Métodos Ágeis | Scrum | Kanban

Co-fundador Startup

Aida | Mar 2019 - Jun 2020

Implementação de um sistema de indicação de prestadores de serviço. Plataforma Web mais ChatBot.

Principais atividades:

- Gerenciamento e Liderança de Equipes
- Cultura Startup
- Design Thinking
- Métodos Ágeis | Scrum | Kanban

Ferramentas e linguagens: Html, Css, JavaScript e DialogFlow